# 政府补助”其他收益“如何列示明确啦

提问人：chenyiwei 时间：2017-07-08 02:37:36
感谢提供信息，但不排除年底前证监会修订 15 号编报规则，将新修订的政府补助、持有待售非流动资产和终止经营等的列报和披露要求纳入。最终还应当以年报的披露格式为准。

回答人：chenyiwei
感谢提供信息，但不排除年底前证监会修订 15 号编报规则，将新修订的政府补助、持有待售非流动资产和终止经营等的列报和披露要求纳入。最终还应当以年报的披露格式为准。

提问人：shiyunhao2 时间：2017-08-09 14:23:54
陈老师问一下 比如软件企业 即征即退3%的 这种政府补助规定 是符合其他收益的定义吗

回答人：chenyiwei
可以。对这一点基本没有争议。

提问人：1032332271 时间：2017-08-11 15:36:46
请问楼主，您明确说要在报表中列示“其他收益”这个项目，那么做账中是否也要增加“其他收益”这个科目呢？我之前都是做在营业外收入里的，现在要新增一个“其他收益”会计科目么？

回答人：chenyiwei
要增设“其他收益”这个一级科目。

提问人：苹果宝贝 007 时间：2017-09-23 18:37:35
陈老师，企业有挺多补助，与资产相关，大多是固定资产相关、还有土地出让金奖励，请问这些是否计入其他收益

回答人：chenyiwei
与资产相关的补助在总额法下计入其他收益是可以接受的，毕竟如果用净额法，那就直接冲减成本费用了。